【裁判字號】    97,交抗,1106
【裁判日期】    970905
【裁判案由】    違反道路交通管理處罰條例
【裁判全文】
臺灣高等法院交通事件裁定            97年度交抗字第1106號
抗  告  人
即受處分人  甲○○
上列抗告人因違反道路交通管理處罰條例案件，不服臺灣士林地
方法院中華民國97年7月14日所為裁定（97年度交聲字第653 號）
，提起抗告，本院裁定如下：
    主  文
抗告駁回。
    理  由
一、按汽車停車時，在設有殘障者專用停車標誌處所，非殘障用
    車不得停放；汽車駕駛人停車時，於身心障礙專用停車位違
    規停車者，處新臺幣（下同）600元以上1,200元以下罰鍰，
    道路交通安全規則第112條第1項第5 款、道路交通管理處罰
    條例第56條第1 項第10款分別定有明文。又按違規佔用路邊
    停車場專用停車位者，由交通勤務警察、依法令執行交通稽
    查任務人員或交通助理人員依道路交通管理處罰條例第56條
    規定辦理，身心障礙者專用停車位設置管理辦法第14條第1
    項亦有明定。
二、經查：（一）本件抗告人即受處分人甲○○（簡稱抗告人）
    於民國（下同）96年4月21日下午4時10分許，將其所有車牌
    號碼EDX－942號輕型機車停放於臺北市昆陽捷運站內劃有「
    身心障礙者專用停車位」停車格內，為臺北市政府警察局捷
    運警察隊執勤員警發現並舉發其有「於身心障礙專用停車位
    違規停車」違規之事實，業據抗告人於原審所提之聲明異議
    狀中自承無誤，且於抗告狀中所不否認，復有臺北市政府警
    察局北市警交大字第AL0000000 號舉發違反道路交通管理事
    件通知單及舉發照片1 幀影本、交通部公路總局臺北區監理
    所基隆監理站基監字第裁42-AL0000000號違反道路交通管理
    事件裁決書等附卷可稽（參原審卷第5頁、第6頁），是抗告
    人確有上開違規事實，堪以認定；（二）按身心障礙者停車
    位標誌「指49」，用以指示身心障礙者專用停車位之位置，
    設於身心障礙者專用停車位之適當處所；又車輛停放線，用
    以指示車輛駕駛人停放車輛之位置與範圍，身心障礙者專用
    停車位，其地面應繪製身心障礙者圖案，道路交通標誌標線
    號誌設置規則第118條之1第1項、第190條第1項、第6項分別
    定有明文。本件經臺北市政府警察局捷運警察隊現場勘查結
    果，抗告人違規停車處係殘障專用停車區，設有「身心障礙
    者專用停車位」標誌牌告知，其地面上繪有身心障礙者圖案
    ，清晰可辨，有臺北市政府警察局捷運警察隊96年6月1日北
    市警捷刑字第09630061700號函檢附之原舉發照片1張及現場
    勘查照片共4幀在卷可稽（參原審卷第7頁至第11頁），依上
    開照片觀之，該處附近皆為殘障專用車區，附近並設有專用
    停車位標誌牌面，抗告人停車位置之地面上繪有身心障礙者
    圖案，該圖案及牌面於現場既清晰可辯，抗告人於停車之際
    ，自應先詳細勘查停車地點是否為合法之停車處所，始能停
    放。而抗告人所有之車輛既非殘障專用車輛，亦未領有身心
    障礙者專用停車位識別證，其將車輛停放在身心障礙專用停
    車位，自屬違規停車無誤。
三、原審認原處分機關依據道路交通管理處罰條例第56條第1 項
    第10款規定，裁處抗告人罰鍰1,200 元，於法有據，而駁回
    抗告人異議之聲明，經核並無違誤。抗告人抗告意旨以本案
    發生之時間為96年5 月30日，因當時停車之地點並未豎立殘
    障車位告示牌，始誤停殘障車位而遭舉發，並非其於停車前
    疏於查證該處是否為合法之停車位所致，且該處之殘障車位
    告示牌係臺北市政府警察局捷運警察隊函覆抗告人時，另以
    副本抄送台北大眾捷運股份有限公司，該公司嗣後方才設立
    ，此舉益徵該公司亦認該區未豎立殘障車位告示牌，將有誤
    導其他機車騎士之虞等語，指摘原審裁定不當。惟查，依卷
    證內容所示，本件抗告人之違規時間係96年4 月21日，抗告
    人指為96年5 月30日，並無依據，其餘抗告意旨，要係重執
    陳詞，就原裁定之內容任意指摘，並未提出進一步證據以實
    其說，其抗告顯無理由，應予駁回。
據上論結，應依道路交通案件處理辦法第26條，刑事訴訟法第41
2條，裁定如主文。
中    華    民    國    97    年    9     月    5     日
                  交 通 法 庭 審判長法  官  楊貴雄
                                    法  官  林銓正
                                    法  官  鄧振球
以上正本證明與原本無異。
不得再抗告。
如不服本裁定，應於收受送達後5日內向本院提出抗告狀。
                                    書記官  劉有志
中    華    民    國    97    年    9     月    8     日


司法院資訊處製作；財團法人民間司法改革基金會備份。
